【裁判字號】    89,訴,1452
【裁判日期】    890801
【裁判案由】    毒品危害防制條例
【裁判全文】
臺灣臺中地方法院刑事判決                        八十九年度訴字第一四五二號
    公  訴  人  臺灣臺中地方法院檢察署檢察官
    被      告  甲○○
右列被告因毒品危害防制條例案件，經檢察官提起公訴（八十九年度毒偵字第三六八
八號），及移送併辦（八十九年度毒偵字第四四二四號），本院判決如左：
    主  文
甲○○連續施用第一級毒品，處有期徒刑壹年，扣案之注射針筒壹支、塑膠杓匙貳支
與塑膠空袋壹個，均沒收；又施用第二級毒品，處有期徒刑參月。主刑部分應執行有
期徒刑壹年貳月。
    事  實
一、甲○○曾因施用毒品案件，經本院以八十九年度毒聲字第四四六號裁定送觀察、
    勒戒後，認無繼續施用毒品之傾向，經臺灣臺中地方法院檢察署檢察官於民國八
    十九年二月三日以八十九年度毒偵字第七七九號處分不起訴確定在案，詎仍不知
    悔改，又基於概括之犯意，自八十九年二月十日起至同年五月二十三日止，在台
    中縣大肚鄉○○路○段七四巷三弄五號住處等地，以將第一級毒品海洛因粉末少
    許摻入香煙再點火吸食或摻入水中再以針筒注射之方式，施用第一級毒品海洛因
    多次；另於同年五月二十五日下午二十三時五十分經警予以採尿前之四日內某時
    ，在不詳地點以不詳之之方式，施用第二級毒品安非他命一次。嗣先於八十九年
    三月八日下午二十二時三十分許，在大肚鄉○○路○段十八巷二弄口，經警路檢
    在與甲○○同行之林柏洋身上查獲注射毒品用之針筒一支，並對甲○○予以採尿
    送驗；復於八十九年五月二十五日下午二十二時五十分許，甲○○又在其上開住
    處為警查獲，並扣得其所有供施用第一級毒品所用之注射針筒一支、塑膠杓匙二
    支與塑膠空袋一個，甲○○經公訴人聲請本院以八十九年度毒聲字第三一八五號
    裁定送觀察、勒戒後，認有繼續施用毒品傾向。
二、案經台中縣警察局烏日分局先後報請臺灣臺中地方法院檢察署檢察官偵查起訴與
    移送併案審理。
    理  由
一、訊之被告甲○○固坦承有於前揭時、地施用第一級毒品海洛因之事實，惟矢口否
    認有何施用第二級毒品安非他命之犯行，辯稱：伊未施用過安非他命云云。然查
    ：被告於八十九年五月二十五日為警查獲時所採之尿液，經檢驗結果呈嗎啡及甲
    基安非他命陽性反應，有台中縣衛生局八十九年五月三十一日出具之檢驗尿水報
    告書附卷可稽；參以人體吸用鴉片類及甲基安非他命，約百分之七十於二十四小
    時內自尿中排出，最長可能不會超過四日，業據行政院衛生署藥物食品檢驗局八
    十一年二月八日（八一）藥檢壹字第００一一五六號函敘明，並徵諸前揭被告係
    於八十九年五月二十五日下午二十三時五十分，經警採其尿液送驗之事實，堪信
    被告確曾施用過安非他命且其施用之時間應為上述採尿前之四日內某時無訛。此
    外，本件復有被告於八十九年三月八日為警查獲時所採之尿液經送台中縣衛生局
    檢驗結果呈有嗎啡陽性反應，而由該局於八十九年四月二十日所出具之檢驗尿水
    報告書在卷，及被告於八十九年五月二十五日為警查獲時，經警當場所扣得之注
    射針筒一支、塑膠杓匙二支與塑膠空袋一個等扣案可資佐證，足證被告確有前揭
    施用海洛因、安非他命之事實。再者，被告前因施用毒品案件，經本院裁定送觀
    察、勒戒後，認無繼續施用毒品之傾向，經臺灣臺中地方法院檢察署檢察官於八
    十九年二月三日以八十九年度毒偵字第七七九號處分不起訴確定在案，有該件不
    起訴處分書與該署之被告刑案資料查註紀錄表在卷足憑，被告經依毒品危害條例
    第二十條第二項前段不起訴處分確定後，五年內再犯同條例第十條第一項、第二
    項之施用毒品罪，復經本院以八十九年度毒聲字第四四六號裁定送觀察、勒戒後
    ，仍有繼續施用毒品傾向，亦有台灣台中看守所八十九年六月八日(89)中所正總
    字第○三六四號函附之有無繼續施用毒品傾向證明書一份在卷足憑。本件事證明
    確，被告犯行洵堪認定。
二、按海洛因、安非他命分別為毒品危害防制條例第二條第一項第一款、第二款所規
    定之第一級、第二級毒品，核被告施用海洛因及安非他命所為，分別係犯毒品危
    害防制條例第十條第一項之施用第一級毒品罪及同條第二項之施用第二級毒品罪
    。被告為施用而持有第一級及第二級毒品，其持有之低度行為，已為施用之高度
    行為所吸收，均不另論罪。被告先後多次施用第一級毒品犯行，時間緊接，又觸
    犯構成要件相同之罪名，顯係基於概括之犯意反覆為之，為連續犯，爰依刑法第
    五十六條之規定以一罪論，並依法加重其刑。被告前揭自八十九年二月十日起至
    同年三月中旬止，連續施用第一級毒品之犯行，雖未據公訴人提起公訴，惟因此
    部分與已起訴之施用第一級毒品部分，具有連續犯之裁判上一罪關係，是為起訴
    效力所及，本院自得併予審理。又被告施用第一級毒品及施用第二級毒品二罪間
    ，犯意各別，罪名互異，應予分論併罰。爰審酌被告施用毒品戕害身心健康，及
    其犯罪之手段、犯罪後之態度等一切情狀，量處如主文所示之刑，並定其應執行
    刑以示懲儆。扣案之注射針筒一支、塑膠杓匙二支與塑膠空袋一個等均為被告所
    有供施用第一級毒品所用之物，業據其供明在卷，爰依刑法第三十八條第一項第
    二款之規定，併予宣告沒收。
據上論斷，應依刑事訴訟法第二百九十九條第一項前段，毒品危害防制條例第十條第
一項、第二項、第二十條第三項，刑法第十一條前段、第五十六條、第三十八條第一
項第二款、第五十一條第五款，判決如主文。
中      華      民      國      八十九      年      八    月      一    日
                                    臺灣臺中地方法院刑事第三庭
                                            法    官  張  智  雄
右正本證明與原本無異。
如不服本判決，應於判決送達後十日內向本院提出上訴狀，上訴於臺灣高等法院臺中
分院( 須附繕本 )。
                                          書記官
中    華    民    國      八十九      年       八      月     一    日


司法院資訊處製作；財團法人民間司法改革基金會備份。
